臺灣高等法院高雄分院民事判決　　　　 95年度上易字第142號
上　訴　人　　癸○○
被 上訴 人　　庚○○
　　　　　　　壬○○
兼訴訟代理人　子○○
被 上訴 人　　乙○○○
　　　　　　　　　　　　號7樓之1 （應為送達之處所不明）
　　　　　　　丙○○
　　　　　　　丁○○
　　　　　　　己○○
前二人共同
訴訟代理人　　戊○○
被　　　告　　辛○○
　　　　　　　丑○○○
上列當事人間因損害賠償事件，對於民國95年6 月8 日臺灣高雄
地方法院94年度訴字第143 號第一審判決提起上訴，上訴人並為
訴之追加，本院於96年11月21日辯論終結，茲判決如下：
    主  文
上訴及追加之訴均駁回。
第二審及追加之訴訴訟費用由上訴人負擔。
　　事實及理由
壹、程序方面：
一、被上訴人庚○○、乙○○○、丙○○、被告丑○○○經合法
    通知，未於言詞辯論期日到場，核無民事訴訟法第386 條各
    款所列情形，爰依上訴人之聲請，由其一造辯論而為判決。
二、按第二審訴之變更或追加，非經他造同意，不得為之，但請
    求之基礎事實同一者，不在此限，民事訴訟法第446 條第1
    項、第255 條第1 項第2 款定有明文。本件上訴人於原審起
    訴主張被上訴人子○○、庚○○與訴外人盧玥儒（業已死亡
    ）共同以虛設公司為由，於募集股份時，向伊進行詐欺取財
    ，並侵占伊之投資款；而被上訴人乙○○○、壬○○提供帳
    戶供被上訴人取得伊之投資款；被上訴人丙○○以不實身分
    證字號及居住地等資料，擔任承租人之連帶保證人，協助子
    ○○、庚○○、盧玥儒得順利與高雄縣燕巢鄉農會簽訂租約
    ，承租燕農餐廳所在之店舖，取得燕農餐廳經營權；另盧玥
    儒雖已死亡，被上訴人丁○○、己○○為其法定繼承人，就
    本件侵權行為損害賠償責任自應負責，乃基於侵權行為之法
    律關係，請求被上訴人子○○、庚○○、乙○○○、壬○○
    、丙○○、丁○○、己○○負損害賠償責任等情。惟於本院
    追加被告辛○○、丑○○○，主張其2 人為盧玥儒之繼承人
    ，應共同負責等語。被告辛○○雖不同意追加，被告丑○○
    ○經合法通知而未到庭，亦未表示同意。惟上訴人既已對盧
    玥儒之子丁○○、己○○提起訴訟，則審理範圍即包括盧玥
    儒是否有侵權行為之事實，是上訴人追加盧玥儒之繼承人辛
    ○○、丑○○○為被告，該追加之訴與原訴在相當程度範圍
    內具有同一性或一體性，證據資料具有共通性，得期待於後
    請求之審理予以利用，俾先後兩請求在同一程序得加以解決
    ，避免重複審理，其請求之基礎事實應屬同一，揆諸上開規
    定，其追加應予准許。
貳、實體方面：
一、上訴人主張：被上訴人子○○、庚○○與訴外人盧玥儒（原
    名盧秀春，業於民國90年9 月12日死亡）前因事業經營不善
    ，於87年11月間，推由子○○出面，向伊佯稱欲成立「九毓
    食品股份有限公司」（下稱九毓公司），經營學校營養午餐
    ，邀同伊及訴外人甲○○參與投資各新台幣（下同）100 萬
    元，並欲將九毓公司及工廠分別設於高雄市○○區○○路60
    號2 樓之1 （為被上訴人庚○○所提供）及高雄縣橋頭鄉○
    ○路100 號之「鳳娥食品工廠」，由子○○、庚○○、盧玥
    儒、甲○○與伊共同經營。庚○○並以假名「陳建毓」對外
    散發名片。嗣子○○於公司股東籌備會時指定由盧玥儒擔任
    九毓公司董事長，薪水每月為6 萬元，庚○○擔任總經理，
    子○○則自任公關經理，薪水每月均為4 萬5000元，伊及甲
    ○○則分別擔任經理，薪水每月均為3 萬元，且約定伊須將
    投資款項匯入後，方得成為九毓公司股東，將來九毓公司如
    有盈餘時，可分得10％之淨利。伊不疑有他，遂於88年2 月
    4 日、同月24日分別匯款25萬元、50萬元至被上訴人子○○
    所指定被上訴人乙○○○在高雄市第二信用合作社瑞隆分社
    所開立之帳號：000000000000000 號帳戶內（下稱系爭二信
    帳戶），並依子○○之請求，自88年2 月23日起，至高雄縣
    橋頭鄉○○路100 號之「鳳娥食品工廠」進行工廠整備及便
    當生產工作，直至88年3 月25日工廠關閉時，總共積欠伊薪
    水3 萬2000元，及伊代墊工人工資、材料、汽油等費用2 萬
    5000元。嗣因子○○諉稱九毓公司已成立，並向高雄縣燕巢
    鄉農會承租店舖（下稱系爭店舖），經營燕農餐廳，被上訴
    人丙○○竟以不實身分證字號及居住地等資料，擔任系爭店
    舖租約之連帶保證人，協助子○○、庚○○、盧玥儒得順利
    承租燕農餐廳所在之系爭店舖，伊乃於88年4 月12日，再匯
    款20萬元至被上訴人所指定之被上訴人壬○○在彰化銀行苓
    雅分行所開立之帳號：00000000000000號帳戶內（下稱系爭
    彰銀帳戶），更依其等指示前往燕農餐廳工作25日，其間共
    積欠伊薪水2 萬5000元未付。事後子○○乃同意將前開積欠
    伊之工資及代墊款合計8 萬2000元（32,000＋25,000＋25,
    000 ＝82,000）轉為上訴人之投資款，合計伊共投資103 萬
    2000元（250,000 ＋500, 000＋200, 000＋82,000＝1,032,
    000） 。詎子○○、庚○○與盧玥儒取得伊投資款與身分證
    影本，並在向高雄市政府申請成立九毓公司之文件上用印後
    ，並未依股東籌備會中所為之承諾，登記伊與甲○○為公司
    股東，最後亦未成立九毓公司，顯見子○○、庚○○與盧玥
    儒係以虛設公司為由，於募集股份時，向伊進行詐欺取財，
    並侵占伊之投資款，自應對伊所受之損害負賠償之責任。而
    乙○○○、壬○○提供上開帳戶供被上訴人取得伊之投資款
    ，丙○○以不實身分證字號及居住地等資料，擔任系爭店舖
    租約之連帶保證人，協助子○○、庚○○、盧玥儒得順利與
    高雄縣燕巢鄉農會簽訂租約，承租燕農餐廳所在之系爭店舖
    ，取得燕農餐廳經營權，足見乙○○○、壬○○及丙○○均
    為共同侵權行為人。而盧玥儒已於90年9 月12日死亡，被上
    訴人丁○○、己○○為其子、被告辛○○為其夫、丑○○○
    為其母，均為其法定繼承人，就本件侵權行為損害賠償責任
    自應負責等情。爰依共同侵權行為之法律關係，求為命被上
    訴人應共同給付103 萬2000元，及自88年6 月1 日起至清償
    日止之法定遲延利息之判決。
二、被上訴人則以：
  (一)子○○部分：本件為投資行為，因其後未獲利，上訴人始要
    求伊等賠償投資款，顯然不合理，何況是由伊姊即盧玥儒負
    責投資事業，有關財務方面，均由盧玥儒負責管理，伊未參
    與等語。
  (二)庚○○部分：伊未參與投資成立九毓公司，並未對上訴人詐
    欺取財，亦未侵占上訴人之投資款，上訴人就其主張被上訴
    人有共同侵權行為未盡舉證責任。且上訴人早於88年間即已
    知悉其所指之賠償義務人及損害，並於91年初，甲○○即告
    知上訴人無法繼續協調，然上訴人遲至93年12月始提出本件
    訴訟，已罹於時效等語。
  (三)壬○○部分：伊僅將帳戶借予盧玥儒使用，上訴人匯入之投
    資款亦是盧玥儒所領取，與伊無關等語。
  (四)丙○○部分：伊並未擔任承租燕農餐廳之連帶保證人，亦未
    參與便當工廠之經營，伊與兩造均不認識等語。
  (五)丁○○、己○○部分：伊等為盧玥儒之子，但已經拋棄繼承
    等語。
  (六)辛○○部分：伊與盧玥儒於89年間始認識，於90年9 月9 日
    結婚，盧玥儒於同月12日死亡，伊對整件事均不知情等語，
    資為抗辯。
  (七)乙○○○則未於言詞辯論及準備程序期日到場，亦未提出書
    狀作何聲明或陳述。
三、原審判決上訴人敗訴，上訴人提起上訴，並為訴之追加，乃
    聲明：(一)原判決廢棄。(二)被上訴人及追加被告應共同給付上
    訴人103 萬2000元，及自88年6 月1 日起至清償日止，按年
    息5 ％計算之利息。子○○、庚○○、壬○○、丙○○、丁
    ○○、己○○答辯聲明：上訴駁回。辛○○答辯聲明：上訴
    人追加之訴駁回。
四、兩造不爭執及爭執事項：
  (一)不爭執事項：
  1.子○○、庚○○與盧玥儒（原名盧秀春，業於90年9 月12日
    死亡）因欲成立九毓公司，乃邀同上訴人及甲○○參與投資
    各100 萬元。而九毓公司之資本額為1500萬元，被上訴人子
    ○○、庚○○與盧玥儒所共同出具之「生產上相關硬體設備
    」包含鳳娥便當工廠，庚○○提供住家等固定資本，以1300
    萬元試算，連同上訴人與甲○○之出資額各100 萬元，合計
    為1500萬元。且欲將九毓公司及工廠分別設於高雄市○○區
    ○○路60號2 樓之1 （為庚○○所提供）及高雄縣橋頭鄉○
    ○路100 號之「鳳娥食品工廠」，由子○○、庚○○、盧玥
    儒、甲○○與上訴人共同經營。
  2.子○○於公司股東籌備會時指定由盧玥儒擔任九毓公司董事
    長，薪水每月為6 萬元，庚○○擔任總經理，子○○則自任
    公關經理，薪水每月均為4 萬5000元，甲○○及上訴人則分
    別擔任經理，薪水每月均為3 萬元，且約定上訴人須將投資
    款項匯入後，方得成為九毓公司股東，將來九毓公司如有盈
    餘時，可分得10％之淨利。
  3.上訴人於88年2 月4 日、同月24日分別匯款25萬元、50萬元
    至子○○所指定乙○○○系爭二信帳戶。上訴人並依子○○
    之請求，自88年2 月23日起，至高雄縣橋頭鄉○○路100 號
    「鳳娥食品工廠」進行工廠整備及便當生產工作，直至88年
    3 月25日工廠關閉時，總共積欠上訴人薪水3 萬2000元，及
    上訴人代墊工人工資、材料、汽油等費用2 萬5000元。嗣因
    子○○並向高雄縣燕巢鄉農會承租系爭店舖，經營燕農餐廳
    ，上訴人乃於88年4 月12日，再匯款20萬元至被上訴人所指
    定之壬○○系爭彰銀帳戶。嗣更依其等指示前往「燕農餐廳
    」工作25日，共積欠上訴人薪水2 萬5000元未付，事後子○
    ○乃同意將前開積欠上訴人之工資及代墊款合計8 萬2000元
    （32,000＋25,000＋25,000＝82,000）轉為上訴人之投資款
    ，合計上訴人共投資103 萬2000元（250,000 ＋500,000 ＋
    200,000 ＋82,000＝1,032,000） 。
  4.子○○、庚○○與盧玥儒取得上訴人投資款與身分證影本，
    並在向高雄市政府申請成立九毓公司之文件上用印後，並未
    登記上訴人及甲○○為公司股東，最後亦未成立九毓公司。
  5.盧玥儒已於90年9 月12日死亡，丁○○、己○○為其子，辛
    ○○為其夫，丑○○○為其母。
  (二)爭執之事項：
  1.上開「鳳娥食品工廠」、「燕農餐廳」是否為上訴人投資範
    圍？
  2.子○○、庚○○與盧玥儒是否以虛設公司為由，向上訴人為
    詐欺、侵占等不法行為？
  3.庚○○是否以印製「陳建毓」假名之名片，而對上訴人為詐
    騙？
  4.上訴人匯款至乙○○○、壬○○所提供之帳戶，乙○○○、
    壬○○是否應負共同侵權行為責任？
  5.丙○○是否以不實身分證字號及居住地等資料，擔任承租燕
    農餐廳之連帶保證人，而應負共同侵權行為責任？
  6.盧玥儒之子丁○○、己○○、其夫辛○○、其母丑○○○是
    否繼承盧玥儒之債務，而應負共同侵權行為責任？
五、本院之判斷：
  (一)按當事人主張有利於己之事實者，就其事實有舉證之責任，
    民事訴訟法第277 條定有明文。次按民法第184 條第1 項前
    段規定侵權行為以故意或過失不法侵害他人之權利為成立要
    件，故主張對造應負侵權行為責任者，應就對造之不法且有
    故意或過失負舉證責任（最高法院82年度台上字第267 號判
    決參照）。再按民事訴訟如係由原告主張權利者，應先由原
    告負舉證之責，若原告先不能舉證，以證實自己主張之事實
    為真實，則被告就其抗辯事實即令不能舉證，或其所舉證據
    尚有疵累，亦應駁回原告之請求（最高法院17年上字第917
    號判例參照）。本件上訴人主張子○○、庚○○與盧玥儒以
    虛設九毓公司為由，共同向上訴人進行詐欺取財，並侵占上
    訴人之投資款，而乙○○○、壬○○分別提供系爭二信帳戶
    及彰銀帳戶，丙○○擔任系爭店舖租賃契約之連帶保證人，
    丁○○、己○○、辛○○、丑○○○為盧玥儒之繼承人，亦
    為共同侵權行為人等語，並提出匯款單3 張及陳建毓（信豐
    ）名片1 張為證（原審卷一第20、21頁），但為子○○、庚
    ○○、壬○○、丙○○、丁○○、己○○、辛○○所否認，
    上訴人自應就其主張被上訴人及追加被告有共同詐欺、侵占
    等不法侵害行為及行為與損害間有相當因果關係等節，負舉
    證之責。
  (二)上訴人主張子○○、庚○○與盧玥儒於87年11月間，邀同甲
    ○○及上訴人參與投資各100 萬元，欲成立九毓公司，上訴
    人乃於88年2 月4 日、同年月24日及同年4 月12日，分別匯
    款25萬元、50萬元及20萬元，至乙○○○之系爭二信帳戶及
    壬○○之系爭彰銀帳戶內，總計上訴人共匯款95萬元等情，
    業據其提出匯款單3 張為證（原審卷一第20頁），並為被上
    訴人所不爭執。且證人甲○○到庭證稱：子○○邀伊及上訴
    人一同投資成立新公司，伊與上訴人分別出資100 萬元，各
    占10％之股份等語（原審卷一第123 頁），固足認上訴人確
    有投資，並給付投資款項95萬元，惟經本院調閱台灣高雄地
    方法院（下稱高雄地院）92年度自字第90號、本院93年度抗
    字第53號上訴人自訴被上訴人子○○等人背信、詐欺案件卷
    宗查核，上訴人於該案提起抗告時，於抗告狀內載稱：九毓
    公司之資本額是1500萬元，子○○、庚○○與盧玥儒所共同
    出具之「生產上相關硬體設備」包含鳳娥便當工廠，庚○○
    提供住家等固定資本，以1300萬元試算，連同上訴人與甲○
    ○之出資額各100 萬元，合計為1500萬元等語（該案抗字卷
    第8 、9 頁），亦為兩造所不爭。又上訴人於上開刑事案件
    一審中並陳稱：是子○○、盧玥儒叫伊去「鳳娥食品工廠」
    工作，因為以後成立之九毓公司也是要經營便當事業，工廠
    也是以盧玥儒原所經營之「鳳娥食品工廠」為設立地，所以
    伊才先過去整頓，並繼續經營，到了開學之後都沒有消息，
    子○○等人說要轉到「燕農餐廳」工作，所以伊才去「燕農
    餐廳」工作，當時該餐廳尚未清理完畢，伊去負責指揮清理
    等語（該案一審卷第61頁至第62頁），且證人甲○○於原審
    證稱：伊介紹上訴人來投資這家新公司，當時被上訴人子○
    ○有答應給上訴人工作做，所以上訴人才會答應投資，上訴
    人應是「鳳娥食品工廠」股東，且在「鳳娥食品工廠」工作
    ，後來被派去燕農餐廳工作等語（原審卷一第124 頁），參
    之上訴人對九毓公司及工廠將分別設於高雄市○○區○○路
    60號2 樓之1 及高雄縣橋頭鄉○○路100 號之「鳳娥食品工
    廠」，由子○○、庚○○、盧玥儒、甲○○與上訴人共同經
    營一情並不爭執等情，足徵上訴人為「鳳娥食品工廠」之股
    東，且「鳳娥食品工廠」乃九毓公司成立前之籌備工廠，其
    開始經營以便將來九毓公司成立後得順利繼續營運，是該「
    鳳娥食品工廠」應屬上訴人之投資範圍，即堪認定。又上訴
    人亦自陳自88年2 月23日起至同年3 月25日止，至高雄縣橋
    頭鄉○○路100 號之「鳳娥食品工廠」進行工廠整備及便當
    生產工作，嗣後子○○等人又於88年4 月13日，以「鳳娥食
    品工廠」名義向高雄縣燕巢鄉農會承租系爭店舖，經營「燕
    農餐廳」，上訴人並至「燕農餐廳」工作25日等語，及於上
    開刑事案件所提出之抗告狀亦陳述：雖才接下燕農餐廳，初
    期營運尚稱良好，上訴人也為他們小賺了點錢等語（該案抗
    字卷第91頁），核與子○○所辯：盧玥儒有接洽幾家學校餐
    廳生意，原本有機會簽約，後來快開學時，才知道沒有辦法
    簽約，盧玥儒才急著以「鳳娥食品工廠」名義向燕巢鄉農會
    承租系爭店舖，來經營「燕農餐廳」，以繼續伊等之投資事
    業等語相符（原審卷三第283 頁），足認「燕農餐廳」乃繼
    續「鳳娥食品工廠」之投資事業，亦屬上訴人之投資範圍。
    是上訴人事後主張其投資款僅用於投資九毓公司，而不及於
    「鳳娥食品工廠」及「燕農餐廳」云云，不足採取。
  (三)又上訴人參與投資九毓公司，在公司成立前，即已先至所投
    資工廠即「鳳娥食品工廠」進行準備及經營工作，嗣後盧玥
    儒並以「鳳娥食品工廠」名義向高雄縣燕巢鄉農會承租系爭
    店舖，經營「燕農餐廳」，上訴人亦至燕農餐廳工作25日，
    足見九毓公司確有進行成立前之準備工作及實際經營餐飲事
    業，縱事後新公司無法成立，亦難即認子○○、庚○○與盧
    玥儒係虛設公司而有共同詐欺、侵占等不法行為。且投資事
    業本有獲利或虧損之風險，無法取回投資款項非必即係遭詐
    欺或侵占。是以上訴人主張其投資款被用以清償子○○、庚
    ○○或盧玥儒前所積欠債務云云，未舉證以實其說，尚不足
    採。至證人甲○○固到庭證述：伊認為子○○將伊及上訴人
    之投資款拿去清償子○○之舊債務，但無證據證明子○○拿
    投資款去還債等語（原審卷一第124 頁），惟此僅係證人甲
    ○○個人推測之詞，其亦表示並無證據可以證明上情，是尚
    難以證人甲○○上開證詞，遽認子○○就上訴人之95萬元投
    資款有何詐欺、侵占等之侵權行為。另上訴人主張其自88年
    2 月23日起至同年3 月25日，在鳳娥食品工廠工作之薪水3
    萬2000元，及代墊工人工資、材料、汽油等費用2 萬5000元
    ，以及在燕農餐廳工作25日之薪水2 萬5000元，合計8 萬20
    00元，均未獲給付等情，固為被上訴人所不爭執，然此乃屬
    另一債權債務關係，尚難以積欠薪資及代墊費用，即認子○
    ○、庚○○與盧玥儒有何共同侵權行為。此外，上訴人復未
    能舉證證明有何不法侵權行為情事，是上訴人主張其等有共
    同侵權行為致上訴人受有損害云云，均無足採。
  (四)上訴人另提出庚○○印製之「陳建毓總經理」名片（原審卷
    一第21頁），認庚○○使用印有假名之名片，有詐騙之情事
    云云，然該名片雖印有「九毓股份有限公司」、「鳳娥食品
    工廠」、「總經理陳建毓（信豐）」等字樣，且九毓公司尚
    未辦妥登記，但在新公司成立之前，事先印妥名片，核與常
    情並無不符。況庚○○在其上亦有表明其真實名字「信豐」
    ，且上訴人又明知其真實姓名，尚難僅以該名片即認庚○○
    有何共同詐欺、侵占等之行為，故上訴人主張庚○○之名片
    印有假名，有詐騙之情事云云，亦屬無據。
  (五)上訴人雖於88年2 月4 日、同年月24日及同年4 月12日，分
    別匯款25萬元、50萬元及20萬元，至乙○○○之系爭二信帳
    戶及壬○○之系爭彰銀帳戶內，總計上訴人共匯款95萬元，
    並提出匯款單3 張為證（原審卷一第20頁）。惟僅能證明乙
    ○○○、壬○○曾將上開帳戶借予盧玥儒或子○○，作為供
    上訴人匯入投資款之用，尚難以此即遽認乙○○○、壬○○
    有何不法侵害之行為。
  (六)另丙○○在燕巢鄉農會店舖租賃契約書中擔任承租人之連帶
    保證人，該契約內丙○○之身分證字號開頭英文字母「Ｒ」
    有誤載（應為Ａ）等情，固有租賃契約書在卷可稽（上開刑
    事一審卷第89頁），惟被上訴人丙○○擔任連帶保證人需就
    承租人違約時，所造成燕巢鄉農會所有之損害負連帶賠償責
    任，難謂因此獲有何利益。何況上訴人於上開刑事案件一審
    中自陳其不認識丙○○，且丙○○未參與成立九毓公司事宜
    等語（該案一審卷第62、63頁），尚難因丙○○擔任上開租
    賃契約之連帶保證人，俾盧玥儒順利與燕巢鄉農會簽立租約
    ，即認丙○○有不法侵害上訴人之詐欺、侵占等之侵權行為
    。故上訴人主張丙○○以不實身分證字號及住居所資料，擔
    任租賃契約連帶保證人，亦為共同侵權行為人云云，不足採
    取。
  (七)盧玥儒已於90年9 月12日死亡，丁○○、己○○為其子，辛
    ○○為其夫，原為其法定繼承人，如丁○○、己○○拋棄繼
    承，其母丑○○○即為其法定繼承人，惟上訴人既未能舉證
    證明盧玥儒有何侵權行為，業已認定如前，則其繼承人自無
    庸對上訴人負損害賠償責任。況丁○○、己○○均於90年10
    月22日向高雄地院為拋棄繼承之表示，並經該院以90年度繼
    字第957 號、第958 號准予備查在案，業經本院調取該拋棄
    繼承卷核閱屬實。至上訴人雖以該拋棄繼承聲請狀非丁○○
    、己○○所簽名，而主張其等未拋棄繼承云云，惟為丁○○
    、己○○所否認，上訴人未舉證證明該拋棄繼承聲請狀係他
    人所偽造，其主張尚難採取。又盧玥儒之遺產高雄縣岡山鎮
    ○○段3231地號土地及門牌號碼同上鎮○○○路○段84巷29
    號12樓、同巷31號12樓雖登記為己○○所有，然係己○○自
    法院民事執行處拍定而取得，非繼承而來，此有台灣高雄地
    方法院不動產權利移轉證書足憑（本院卷二第193 頁），並
    與上訴人所提出上開不動產登記謄本，記載己○○取得原因
    為「拍賣」相符（本院卷二第86至93頁），上訴人否認該公
    文書之真正，復未能舉證證明，自不足採。是上訴人主張丁
    ○○、己○○並未拋棄繼承，仍為盧玥儒之法定繼承人，就
    本件侵權行為損害賠償責任自應負責云云，顯屬無據，自不
    足採。丁○○、己○○既已拋棄繼承，則盧玥儒之繼承人即
    為辛○○（業已限定繼承）、丑○○○，依上開說明，其等
    亦無庸對上訴人負損害賠償責任。
六、綜上所述，上訴人依侵權行為之法律關係，請求被上訴人及
    追加被告共同賠償103 萬2000元，及自88年6 月1 日起至清
    償日止，按年息5 ％計算之利息，為無理由，不應准許。原
    審為上訴人敗訴之判決，並無不合。上訴意旨指摘原判決不
    當，求予廢棄改判，並為訴之追加，均為無理由，應予駁回
    。又本件事證已臻明確，兩造其餘攻擊防禦方法及舉證，核
    與判決結果不生影響，爰不予論述，附此敘明。
據上論結，本件上訴及追加之訴均無理由，依民事訴訟法第463
條、第385 條第1 項前段、第449 條第1 項、第78條，判決如主
文。
中　　華　　民　　國　　96　　年　　11　　月　　30　　日
                            民事第五庭
                                審判長法官  蔡明宛
                                法      官  曾錦昌
                                法      官  魏式璧
以上正本證明與原本無異。
本判決不得上訴。
中　　華　　民　　國　　96　　年　　11　　月　　30　　日
                                書  記  官  黃一秋
